臺灣高雄地方法院交通事件裁定　　　 　95年度交聲字第757號
　原處分機關　高雄市政府
　異　議　人
　即受處分人　甲○○
上列異議人因違反道路交通管理處罰條例案件，對於高雄市政府
於中華民國95年9 月4 日、95年10月11日所為之裁決（原處分案
號：高市府交裁字第32－326551505號、高市府交裁字第32－U00
000000號）聲明異議，本院裁定如下：
    主      文
異議均駁回。
    理      由
壹、高市府交裁字第32－326551505號部分：
一、本件異議人甲○○僅於聲明異議狀後附高市府交裁字第32－
    326551505 號裁決書，並未於聲明異議狀述及高市府交裁字
    第32－326551505 號部分，且經本院通知亦未到庭說明，是
    就此部份異議意旨為何，尚無法究明，
二、惟按受處分人不服道路交通管理處罰條例第8 條所定主管機
    關所為之處罰者，得於接到裁決書之翌日起二十日內，向管
    轄地方法院聲明異議，道路交通管理處罰條例第87條第1 項
    定有明文。又送達，於應受送達人之住居所、事務所或營業
    所為之。但在行政機關辦公處所或他處會晤應受送達人時，
    得於會晤處所為之；送達，不能依前2 條規定為之者，得將
    文書寄存送達地之地方自治或警察機關，並作送達通知書兩
    份，一份黏貼於應受送達人住居所、事務所、營業所或其就
    業處所門首，另一份交由鄰居轉交或置於該送達處所信箱或
    其他適當位置，以為送達。前項情形，由郵政機關為送達者
    ，得將文書寄存於送達地之郵政機關，此觀行政程序法第73
    條第1 項、第74條第1 項及第2 項之規定即明。再按交通法
    庭認聲明異議不合法律上之程式或其異議權已經喪失者，應
    以裁定駁回之，但其不合法律上之程式可補正者，應先定期
    命為補正，逾期不補正者，即予駁回，道路交通案件處理辦
    法第18條亦定有明文。
三、經查，本件原處分機關即高雄市政府95年9 月4 日裁決書（
    高市府交裁字第32－326551505 號），於95年9 月6 日送達
    於異議人設於高雄市旗津區慈愛里安住巷1 之3 號之戶籍地
    ，而該址復係異議人所駕駛之上開小貨車車籍登記資料地址
    ，業經異議人之父領取等情，此有送達證書、個人基本資料
    查詢結果等附卷可考，本件既已依法送達，異議人若不服上
    開處罰，自應於上開裁決書合法送達日即95年9 月6 日之翌
    日起二十日內，向本院聲明異議。然異議人卻遲於95年10月
    26日始向本院聲明異議，此觀受處分人聲明異議狀上本院收
    文戳記上記載之日期即明。受處分人向本院提出聲明異議，
    顯已逾二十日之法定期間，其所為異議不合法律上程式，且
    無從補正，核諸前揭說明，本件聲明異議，於法自有未合，
    應予駁回。
貳、高市府交裁字第32－U00000000號部分：
一、按汽車係指在道路上不依軌道或電力架線而以原動力機行駛
    之車輛（包括機器腳踏車），道路交通安全規則第2 條第1
    項第1 款定有明文；又按汽車駕駛人，駕車在鐵路平交道不
    遵守看守人員之指示，或遮斷器開始放下，警鈴已響、閃光
    號誌已顯示，仍強行闖越者，處新臺幣（以下同）六千元以
    上一萬二千元以下罰鍰，而汽車駕駛人駕駛汽車違反道路交
    通管理處罰條例第54條規定者，除應依該條所規定之罰鍰處
    罰外，並予記違規點數三點，道路交通管理處罰條例第63條
    第1項第3款亦定有明文。
二、本件受處分人即異議人甲○○於民國95年9 月4 日18時20分
    許，駕駛車號YT-9522 號自小貨車，在高雄市○○路○路平
    交道處，適遮斷器開始放下，警鈴已響、閃光號誌已顯示，
    仍強行闖越，適為在該平交道執行勤務之內政部警政署鐵路
    警察局第三警務段高雄分駐所員警乙○○發現攔停，並以受
    處分人有違反前揭道路交通管理處罰條例第54條第1 款規定
    之行為掣單舉發，嗣因受處分人未依限自行到案，原處分機
    關乃依前揭道路交通管理處罰條例第54條第1 款、第63條第
    1 項第3 款及違反道路交通管理事件統一裁罰標準及處理細
    則第44條第1 項之規定，於95年10月11日逕行裁處異議人罰
    鍰九千元並予記違規點數三點。
三、經查受處分人異議意旨陳稱：伊當時在華榮路上剛好遇上紅
    燈，車子正好停在平交道木桿底下，火車警鈴突然響起，伊
    想要倒退，但後面也塞了一堆車，在進退兩難之下，只好向
    前移動，開過平交道云云。惟查：受處分人駕駛上開車輛有
    於前述時地於遮斷器開始放下，警鈴已響、閃光號誌已顯示
    ，仍強行闖越平交道之違規事實，業據證人即開單告發受處
    分人之員警乙○○於本院96年1 月11日調查時，以具結擔保
    其供述之真實性並在負擔偽證罪之心理處罰狀態下供稱：「
    當天是我和同事張瑞安一起在高雄市○○區○○路鐵路平交
    道執行守望勤務，我們站在華榮路上離距平交道約四十公尺
    的路邊，而離該平交道最近的紅綠燈也是約四、五十公尺，
    如果列車要靠近時平交道的警鈴會響，閃光號誌會顯示，當
    時我們看到YT-9522 號自小貨車到達平交道時已經是警鈴響
    了，閃光號誌也顯示了，但該貨車沒有停止，朝我們的方向
    闖越平交道過來，所以我們才當場攔停他。」、「YT-9522
    號自小貨車開到平交道時，平交道前都沒有車輛，所以該車
    可以闖越平交道，該車的後面也都沒有車。該車沒有停在木
    桿底下，是直接一路開過來，他正闖越平交道時，我確實看
    到他的前後都沒有車。」等語（見本院當日訊問筆錄），按
    證人乙○○乃為原處分機關所認定受處分人有前開違規行為
    之原證人，其並到庭在本院法官面前以言詞供述本件訴訟上
    之待證事實－即受處分人有前開違規情形，本院綜合其上開
    供述及受處分人自認當時駕駛汽車行經該地之事實，已得有
    受處分人確有上開違規行為之心證，且於本件卷存證據資料
    內並無任何積極證據足以證明證人上開供述係屬虛偽，亦無
    有足以令人顯信其供述為不可採之品性證據或前科證據存在
    ，本院自不得僅以證人為本件開單告發受處分人之員警而全
    盤抹煞其在訴訟上所具有之原證人資格。況參以證人乙○○
    與異議人間不僅未有任何怨隙，且係毫不相識之人，衡情證
    人應無設詞攀誣，或是虛構違規事實以陷害異議人之道理而
    異議人亦未對前開證人之供述舉出或請本院調查任何對其有
    利之證據資料，以使本院對證人所供述受處分人違規之事實
    產生任何合理之懷疑。何況警員執行公務時，本身即受有行
    政懲處責任之監督，且其到庭具結作證，更係以刑事責任擔
    保其證言之真實性，故證人之上開證述內容，以及其所記錄
    舉發之本件違規事實，經核應無不可採信之處。因之，異議
    人有於前述時、地，駕駛自小貨車行經鐵路平交道時，有在
    警鈴已響、閃光號誌已顯示後，仍強行闖越平交道之違規行
    為，應尚可認定。
四、綜上所述，受處分人即異議人於上述時、地，駕駛自小貨車
    行經華榮路平交道時，有在警鈴已響、閃光號誌已顯示後，
    仍強行闖越鐵路平交道之違規行為既可認定，則原處分機關
    ，據此依道路交通管理處罰條例第54條第1 款及第63條第1
    項第3 款等規定，並參酌違反道路交通管理事件統一裁罰基
    準表之相關內容，裁處異議人罰鍰新臺幣9 千元，並記違規
    點數3 點（另根據道路交通安全講習辦法第5 條第1 項第6
    款之規定，諭知尚應施以道路交通安全講習），於法並無不
    當。至本件異議內容，經核並無任何理由，故應予以駁回。
據上論斷，應依道路交通管理處罰條例第87條第2 項，道路交通
案件處理辦法第18條前段、第19條，裁定如主文。
中　　華　　民　　國　　96　　年　 　1　　月　　30　　日
                           交通法庭   法  官　林意芳
以上正本證明與原本無異。
如不服本裁定，應於收受送達後5 日內向本院提出抗告狀。
中　　華　　民　　國　　96　　年　　 2  　月　　 5　　日
　　　　　　　　　　　　　　　　　　　書記官  曾秀鳳
